最高法院刑事判決　　　　　　　　　　　　　　　九十一年度台上字第七０八四號
　　上　訴　人　甲○○
右上訴人因常業竊盜案件，不服台灣高等法院台中分院中華民國八十九年八月十七日
第二審判決（八十八年度上易字第一九三六號，起訴案號：台灣彰化地方法院檢察署
八十八年度偵字第八八八號、偵緝字第四０、四一號、少連偵字第二四號），提起上
訴，本院判決如左：
    主  文
上訴駁回。
　　理  由
按刑事訴訟法第三百七十七條規定，上訴於第三審法院，非以判決違背法令為理由，
不得為之。是提起第三審上訴，應以原判決違背法令為理由，係屬法定要件。如果上
訴理由狀並未依據卷內訴訟資料，具體指摘原判決不適用何種法則或如何適用不當，
或所指摘原判決違法情事，顯與法律規定得為第三審上訴理由之違法情形，不相適合
時，均應認其上訴為違背法律上之程式，予以駁回。本件原判決認定上訴人甲○○意
圖為自己不法所有，並基於恃竊盜為生，以之為常業之犯意。持客觀上足充為兇器之
Ｔ字型扳手、鋸子、大小鐵鉗各一支，先後於(一)民國八十六年十月十九日，在台中市
○○路一０九巷十五弄六號前，竊取黃建都所有Ｈ五｜六０一一號廂型車。(二)同年十
二月九日，在台中市西屯區○○○路附近，竊取吳宗昇所有ＶＸ｜一一六一號小客車
。(三)八十七年二月十八日上午九時許，在台中市○○路二之一九六號騎樓，竊取黃嘉
峰所停放之ＧＵ｜七七七六號小客車。(四)八十七年十月四日凌晨二時許，在台中巿高
工路、南和路口附近，竊取江立權所有Ｒ六｜七五一六號廂型車。(五)八十七年十月十
八日上午，在台中市○○○街二四三號前，偷取白崇伸所有ＭＰ｜三六五九號小客車
。(六)八十七年十一月二十九日凌晨四時三十分許，在台中市○○路一七二號前，竊取
黃堡村所有ＯＪ｜六八九六號小客車。(七)八十七年十二月十七日凌晨二時許，在台中
市○○○路○段六六號前，竊取尚通企業股份有限公司所有ＮＩ｜六九七二號小客車
。(八)八十七年十二月三十一日凌晨二時許，在台中市○○路一二０號前，竊取陳忠一
所有Ｍ０｜七二六七號小客車。(九)八十八年一月十六日凌晨二時許，在台中縣沙鹿鎮
○○路十之一號，偷取王水發所有ＭＮ｜六八三０號小客車。(十)八十八年一月十七日
凌晨二時許，在台中市○○○○街五八號前，竊取張金榮所有ＮＤ｜二一六二號小客
車等情。因而撤銷第一審判決，改判論處上訴人以竊盜為常業（累犯）罪刑。已敘明
上訴人對其於前揭時地，先後竊取上開車輛之事實，供認不諱。核與被害人黃建都、
吳宗昇、黃嘉峰、江立權、白崇伸、黃堡村、尚通企業股份有限公司職員陳彝倫、陳
忠一、王水發、張金榮所指陳失竊情節相符。復有車輛失竊查詢表、贓物領據、失竊
車照片等在卷，及Ｔ字型扳手、鋸子、大小鐵鉗各一支扣案可稽。又闡述刑法第三百
二十二條所規定以竊盜為常業罪，指以竊盜為職業者而言。僅須有賴竊盜為業之意思
，而有事實之表現為已足，不以藉竊盜為唯一生活事業為必要，縱令行為人尚有其他
事業，亦無礙其以竊盜為常業罪之成立。本件上訴人於偵查中供稱其偷車係欲出賣，
亦想買證件，用以借屍還魂等。可見其偷車之初，即欲用以銷贓或借屍還魂圖利。且
上訴人於審理時復供稱因案被通緝不敢找工作，才偷車。而所謂打零工之收入並未固
定，顯無法資為生活所需。況上訴人偷車之目的若僅係代步用，亦無行竊車輛達十部
之理。足見其確有以偷車充為其經濟來源之一，並以之為生活事業一部分之意。事證
明確，為其所憑之證據及認定之理由。並以上訴人辯稱：伊以打零工為業，並非以竊
盜為常業云云，並不足採，亦於理由內詳予指駁及說明。復說明上訴人有贓物、竊盜
前科，其復於前揭時間密集行竊車輛達十部，以之為常業，乃依竊盜犯贓物犯保安處
分條例第三條第一項第二款之規定，宣告應於刑之執行前，令入勞動場所強制工作三
年。核其所為論斷，與卷內資料相符，從形式觀察，並無認定事實不依證據或有何採
證違背經驗法則、論理法則等違法情形存在。本件上訴意旨略以：上訴人平日以打零
工之收入為生，行竊前揭車輛係作為代步工具。所為十次竊盜行為中，有七次係因案
被通緝，不敢找工作才行竊。且僅將其中ＭＰ｜三六五九號、ＯＪ｜六八九六號小客
車予以出賣，故並非以竊盜為業。乃原審未予詳查究明，而認上訴人成立常業竊盜罪
，及依竊盜罪贓物犯保安處分條例之規定，宣告於刑之執行前，令入勞動場所強制工
作三年，要有未合等情。係徒就原判決明確論斷之事項，及原審採證認事之職權行使
，任意指摘，自與法律規定得為第三審上訴理由之違法情形，不相適合。其上訴違背
法律上之程式，應予駁回。又本件既從程序上駁回，則台灣彰化地方法院檢察署移送
併辦部分（八十九年度偵字第一九九０、二五五一、四二九六號），自無從斟酌，併
予敘明。
據上論結，應依刑事訴訟法第三百九十五條前段，判決如主文。
中      華      民      國    九十一    年     十二     月     十二     日
                              最高法院刑事第六庭
                                  審判長法官  吳  雄  銘
                                        法官  池  啟  明
                                        法官  石  木  欽
                                        法官  郭  毓  洲
                                        法官  吳  三  龍
      右正本證明與原本無異
                                              書  記  官
中      華      民      國    九十一    年     十二     月     十七     日